# 第三章 数据描述性分析 习题

## 3.1 女生血清蛋白分析

读入数据
```{r}
w <- as.vector(unlist(read.table("exec0301.data"))); w
```

计算均值(mean)、方差标准差(std_dev)、极差(R)、标准误(sm)、变异系数(cv)、偏度(Skewness)、峰度(Kurtosis)。
```{r}
source("../R-Book-Demo/ch3/data_outline.R", echo=TRUE, max.deparse.length=3e3)
data_outline(w)
```

## 3.5 小白鼠伤寒杆菌实验数据的箱线图

输入数据
```{r}
dm <- data.frame(
  J1=c(2, 4,3,2, 4,7, 7, 2, 2,5, 4,NA),
  J2=c(5, 6,8,5,10,7,12,12, 6,6,NA,NA),
  J3=c(7,11,6,6, 7,9, 5, 5,10,6, 3,10)
); t(dm)
```

使用boxplot画箱线图
```{r}
boxplot(dm$J1, dm$J2, dm$J3, names=c('J1', 'J2','J3'))
```

使用plot画箱线图
```{r}
plot(factor(c(rep(1,length(dm$J1)), rep(2,length(dm$J2)), rep(3,length(dm$J3)))), unlist(dm))
```

结论，J1菌型平均存活天数明显短于J2,J3菌型。

## 3.7 学生的四项指标散点图

读入数据
```{r}
# 从exam0203.txt直接读取数据，有表头
dt <- read.table("../R-Book-Demo/ch2/exam0203.txt", head=TRUE); dt
```

体重对于身高的散点图
```{r fig.height=5}
plot(dt$Weight,dt$Height,xlab="Weight",ylab="Height") 
```

不同性别情况下，体重对于身高的散点图
```{r fig.height=5}
coplot(dt$Weight ~ dt$Height | dt$Sex,
       xlab="Weight",ylab="Height")
```

不同年龄段下，体重对于身高的散点图
```{r}
coplot(dt$Weight ~ dt$Height | dt$Age,
       xlab="Weight",ylab="Height")
```

不同性别，不同年龄段下，体重对于身高的散点图
```{r fig.width=8}
coplot(dt$Weight ~ dt$Height | dt$Age + dt$Sex,
       xlab="Weight",ylab="Height")
```

## 3.8 函数的三维网格曲面和二维等值线

定义函数
```{r}
f <- function(x,y) 
  x^4-2*(x^2)*y+x^2-2*x*y+2*(y^2)+9/2*x-4*y+4
```

定义x,y
```{r}
x <- seq(-2,3,0.05)
y <- seq(-1,7,0.05)
```

计算函数值
```{r}
z <- outer(x,y,f)
```

函数的二维等值线图
```{r}
contour(x,y,z,
        levels=c(0,1,2,3,4,5,10,15,20,30,40,50,60,80,100)
        )
```

函数的三维网格曲面图
```{r fig.width=8}
persp(x, y, z, theta=-30, phi=25, col = "yellow")
```

## 3.10 求职者问题的星图

读入求职者数据
```{r}
pushd=getwd()
setwd("../R-Book-Demo/ch3")
source("group.R", echo=TRUE)
setwd(pushd)
```

以15项自变量画星图
```{r fig.height=8,fig.width=8}
stars(rt[1:15], draw.segments=TRUE)
```

以G1,G2,G3,G4,G5为轴画星图
```{r fig.height=8,fig.width=8}
stars(rt[16:20], draw.segments=TRUE)
```

由图可看到明显7,8,9,2,39,40较佳，但是还是没有按照sort结果精确。

## 3.11 求职者问题的调和曲线图

定义调和曲线函数
```{r}
pushd=getwd()
setwd("../R-Book-Demo/ch3")
source("unison.R", echo=TRUE, max.deparse.length=3e3)
setwd(pushd)
```

以G1,G2,G3,G4,G5为自变量画调和曲线图
```{r fig.height=8,fig.width=8}
unison(rt[16:20])
```
